【裁判字號】    97,簡上,175
【裁判日期】    970821
【裁判案由】    妨害自由
【裁判全文】
臺灣臺南地方法院刑事判決             97年度簡上字第175號
上  訴  人  乙○○
即  被  告
上列上訴人因被告犯侵入住居案件，不服本院九十七年度簡字第
八二八號民國九十七年三月二十六日第一審判決（聲請簡易判決
處刑案號：九十七年度偵字第七五四號），提起上訴，本院判決
如下：
    主      文
上訴駁回。
    事實及理由
一、本案經本院審理結果，認本院簡易庭以被告即上訴人犯有刑
    法第三百零六條第一項之無故侵入住宅罪，量處罰金新臺幣
    五千元，如易服勞役，以新臺幣一千元折算壹日，經核其認
    事用法及量刑均無不當，應予維持，並引用檢察官聲請簡易
    判決處刑書記載之事實、證據及理由（如附件）。
二、被告上訴意旨係以：被告原係在告訴人住處屋外，是告訴人
    戊○○與其母親將被告推入屋內等語為由提起上訴。然查，
    位於臺南市○○路六九巷五號為告訴人戊○○及其母親楊王
    瑞蓮之住所，並由告訴人戊○○在該處做生意等情，業據告
    訴人戊○○到庭陳述甚詳，且有戶籍謄本一份附卷可憑，並
    為被告所不爭執，堪信為真實。而被告於九十六年六月十日
    下午三時許，先至告訴人戊○○上開住處外，並在外喧囂吵
    鬧，待見證人王建興在該處所內，即進入該住處內，經告訴
    人戊○○向被告表示這是渠等住家，不要進來，並以身體擋
    住被告，但被告仍執意入內在客廳處吵鬧，經報警後，警員
    到場，被告仍不離開，經處理員警一再勸導，被告始離開等
    情，亦經證人即告訴人戊○○、證人即告訴人戊○○之夫王
    建興、證人即到場處理員警丁○○等人分別於檢察官偵查中
    及本院審理時到庭證述甚詳（見偵查卷第七頁至第八頁訊問
    筆錄，本院九十七年八月七日審判筆錄），復觀被告於檢察
    官偵查中先稱：當日看到告訴人戊○○先生在裡面，伊就跟
    著進去，告訴人並未向伊表示不要進來，伊進去後亦未叫伊
    離開等語，而被告於原審所提出之答辯狀則稱：僅至告訴人
    戊○○及其父母親住處門前騎樓，是要找告訴人戊○○之夫
    王建興要錢，因告訴人戊○○之夫王建興騙被告金錢，且避
    不見面，被告找王建興很久了，那天好不容易找到王建興，
    僅告訴王建興騙被告的錢要還給被告，被告並沒有妨害告訴
    人之自由，也沒有進入告訴人住處，告訴人戊○○是王建興
    的太太在該處賣冷飲，對王建興騙錢的事應該也知情，請求
    法院明察秋毫等語，然被告提出上訴狀則再改陳：被告本來
    是在告訴人住處外，是告訴人與其母親一同將被告推入屋內
    ，被告是為向告訴人之夫索討債務，因此在該處等待員警前
    來等語；待本院進行準備程序時被告又另改稱：當日未進入
    告訴人住處內，僅在走廊上，警察來之後才跟警察進入等語
    ；即被告是否進入告訴人住處內，被告先坦承有跟著證人王
    建興進入，復提出答辯狀改陳並未進入告訴人住處內，提起
    上訴時則再改稱被告進入告訴人住處內，是告訴人與告訴人
    母親將被告推入屋內，於本院進行準備程序時又另稱未進入
    告訴人住處內，僅在住處外騎樓處等語，是被告所陳述當日
    情狀究竟如何，先後反覆、不一，是被告所述顯有可疑，且
    臺南市警察局第二分局長樂派出所於九十六年六月十日下午
    三時許，接獲勤務中心通報，位於臺南市○○區○○路六九
    巷五號處所有糾紛事宜，而於同日下午三時十分許，派遣員
    警丁○○、丙○○二人先後至該處處理，被告在該處一再歇
    斯底里吼叫，最後員警勸離被告等情，有上開分局於九十七
    年六月二十四日以南市警二刑字第０９６４２１７３６１０
    號函所附長樂派出所受理各類案件紀錄表一紙在卷可憑，是
    被告當時確實有進入告訴人住宅內找證人王建興索討債務，
    然證人王建興並未居住該處，該債務亦與告訴人及告訴人父
    母親無關係，經告訴人等人告知被告離開，但為被告拒絕，
    一再在告訴人住處內咆哮，顯無正當理由擅入他人住宅，被
    告於前述時間，進入告訴人戊○○住處內之行為，核係犯刑
    法第三百零六條第一項之無故侵入他人住宅罪。
三、原審審酌被告未經告訴人同意，擅自進入告訴人居住處所之
    犯罪動機、目的係在向告訴人之夫王建興索討債務，對告訴
    人所生危害，及被告於犯後否認犯行之態度等一切情狀，適
    用刑法第三百零六條第一項、第四十二條，刑法施行法第一
    條之一第等規定，量處罰金新臺幣五千元，如易服勞役，以
    一千元折算一日。經核原判決認事用法並無不合，量刑亦屬
    適當，上訴人乙○○上訴否認犯罪，為無理由，應予駁回。
據上論斷，應依刑事訴訟法第四百五十五條之一第一項、第三項
、第二百七十三條之一第一項、第三百七十三條、第三百六十八
條，判決如主文。
本案經檢察官甲○○到庭執行職務。
中    華    民    國    97    年    8     月    21    日
                  刑事第十二庭  審判長法  官  侯明正
                                      法  官  魏玉英
                                      法  官  程克琳
以上正本證明與原本無異
不得上訴。
                                      書記官  曾美滋
中    華    民    國    97    年    8     月    21    日
附錄本判決論罪科刑法條：
刑法第306條：
無故侵入他人住宅、建築物或附連圍繞之土地或船艦者，處1年
以下有期徒刑、拘役或3百元以下罰金。無故隱匿其內，或受退
去之要求而仍留滯者，亦同。


司法院資訊處製作；財團法人民間司法改革基金會備份。
